【裁判字號】    92,簡上,283
【裁判日期】    921127
【裁判案由】    損害賠償
【裁判全文】
臺灣臺中地方法院民事判決    九十二年度簡上字第二八三號
    上  訴  人  甲○○
    被  上訴人  乙○○
                丙○○
右當事人間請求損害賠償事件，上訴人對於中華民國九十二年六月三日本院簡易庭九
十二年度中簡字第七九號第一審判決提起上訴，本院於九十二年十一月六日辯論終結
，判決如左：
    主      文
上訴駁回。
第二審訴訟費用由上訴人負擔。
    事      實
甲、上訴人方面：
一、聲明：(一)原判決廢棄。(二)被上訴人應給付原告新臺幣（下同）二十萬元，及自民
    國九十一年六月一日起至清償日止，按年息百分之六計算之利息。
二、陳述：除與原審判決書所載內容相同，茲予引用外，另補稱：
  （一）證人許金偉為事發現場見證人之一，其陳述書可證明警員陳子連於九十二年
        四月三十日於庭上所為之證詞不實，亦可證明原告確實在場。
  （二）九十二年四月二日開庭傳訊之證人陳忠遠，係被上訴人之證人，所為證詞並
        不真實，其與被上訴人於庭訊間串供作偽證，業經上訴人提起告訴偵查中。
  （三）九十一年度偵字第一七五一一號案件僅為紀錄開庭偵查之過程，不能做為民
        事訴訟判決之參考依據，且原審證人陳忠遠於庭訊間說出被上訴人恐嚇之金
        錢數目，及被告囂張之態度，庭訊之錄音帶及該案負責偵查之檢察官亦可證
        明。
  （四）九十二年六月七日於現場處理糾紛之警員並未到庭作證。
三、證據：援用原審之證據方法，並聲請訊問證人許金偉、陳琪惠、陳家興。
乙、被上訴人方面：
一、聲明：駁回上訴。
二、陳述及證據：均援用第一審判決所載。
丙、本院依職權向臺灣臺中地方法院檢察署查詢上訴人所指偽證案、背信案偵查情形
    。
    理      由
一、本件上訴人起訴主張：上訴人之未婚妻陳琪惠因拍賣取得坐落臺中市○區○○街
    六十九巷三號房屋（下稱系爭房屋），詎前屋主即被上訴人乙○○、丙○○為達
    不讓上訴人及陳琪惠使用系爭房屋之目的，竟分別於九十一年六月七日凌晨零時
    、同年六月十日晚上八、九時在系爭房屋及同年九月十六日在臺中地方法院檢察
    署偵查庭時，恐嚇上訴人給付五十萬元才肯搬家，致使上訴人精神受損，並與未
    婚妻陳琪惠感情破裂，爰請求被上訴人等給付二十萬元，及自九十一年六月一日
    起至清償日止，按年息百分之六計算之利息。被上訴人則以：渠等未恐嚇上訴人
    要五十萬元才肯搬家等語置辯，請求駁回原告之訴。
二、按當事人主張有利於己之事實者，就其事實有舉證之責任，民事訴訟法第二百七
    十七條前段定有明文。又第一百八十四條第一項前項規定侵權行為以故意或過失
    不法侵害他人之權利成立要件，故主張對造應負侵權行為責任者，應就對造之有
    故意或過失負舉證責任，有最高法院五十八年臺上字第一四二一號判例可參。本
    件上訴人主張被上訴人等於前揭時地恐嚇上訴人給付五十萬元才肯搬家之事實，
    業據被上訴人所否認，是依上開法條及最高法院判例意旨，應由上訴人就被上訴
    人恐嚇之事實負舉證之責任。惟查：
  (一)上訴人固於原審提出由證人許金偉出具之陳述書（原審卷第六十頁、第六十一頁
    ）一份為證，惟細繹該陳述書內容，並無提及有關兩造於九十一年六月七日凌晨
    零時及九十一年九月十六日在臺中地方法院檢察署偵查庭時之爭執情形，亦未提
    及九十一年六月十日被上訴人等有恐嚇上訴人之事實。而本院依上訴人之聲請，
    於九十二年九月三日行準備程序訊問證人許金偉，其證稱：「‧‧‧我實際上在
    場看到雙方糾紛是在九十一年六月十日在台中市○區○○街六十九巷三號，其他
    時間沒有親自見聞。當天是我與陳家興在該處，甲○○回彰化去。乙○○偕同警
    員到該處找甲○○，當時我們沒有開門，我有打電話給甲○○，甲○○交代我說
    他馬上要來，要我在他沒有來之前不要開門，陳家興說要去上課，乙○○不讓他
    走，就要將陳家興的機車鑰匙拿走，後來我又打電話給甲○○說這種情形，甲○○約在十幾分鐘後就趕來，我有聽到屋主說他的東西還沒有搬走，為何他把門鎖
    換掉，然後甲○○說仲介對他說已經可以整理房子了。所有過程我都是在二樓的
    陽台上看的，期間沒有聽到任何一方有恐嚇或動手的情形」等語。
  (二)且上訴人於原審聲請訊問證人陳忠遠、陳子連、許耀燃，分於九十二年四月二日
    、四月三十日到庭結證，其中證人陳忠遠證稱：「（上訴人陳稱：九月十六日證
    人陳忠遠跟我說被告要我五十萬元才要和解。）我沒有講過這句話‧‧‧（法官
    ：六月十日你是否有聽到乙○○有跟原告說『把鑰匙給我，否則給我搬出去』這
    句話？）是乙○○跟我說把鑰匙給我，讓我搬東西，被告沒有跟原告說這些話」
    。而證人即九十一年六月十日現場處理警員陳子連、許耀燃均證稱：當天先後二
    次到場處理，均未看到上訴人，只有被上訴人乙○○及陳忠遠在場，沒有聽到被
    上訴人乙○○恐嚇上訴人。
  (三)又經原審依上訴人聲請調閱臺灣臺中地方法院檢察署九十一年度偵字第一七五一
    一號偵查卷宗結果，該案於九十一年九月十六日並未開庭偵查，且依該卷偵查筆
    錄所載，除九十一年九月十九日偵查時，陳琪惠及上訴人之選任辯護人王能幸律
    師曾陳稱：「我聽說他們要求五十萬元」外，均未見被上訴人有向上訴人要五十
    萬元才肯搬家之語，有上開卷宗影本附卷可稽。況且，依原審卷所附陳琪惠與被
    上訴人丙○○於九十二年元月十九日所簽和解書（原審卷第十三頁）觀之，雙方
    亦無給付五十萬元達成和解之記載。
三、是以，本件被上訴人既未能舉證被上訴人等有恐嚇上訴人之事實，則上訴人空言
    主張其因被上訴人之恐嚇，致其精神受損，並與未婚妻陳琪惠感情破裂，訴請被
    上訴人應賠償其二十萬元，及自九十一年六月一日起至清償日止，按年息百分之
    六計算之利息，自屬無據。原審就此駁回上訴人之訴，並無不合。上訴意旨指摘
    原判決不當，求予廢棄改判，為無理由，應予駁回其上訴。
四、本件判決基礎已臻明確，兩造其餘主張攻擊、防禦或證據方法（上訴人陳稱已對
    陳忠遠等人提出偽證、背信告訴），均與本件判決結果不生影響，至於上訴人聲
    請訊問證人陳琪惠、陳家興部分，查原審及本院行準備程序時已二次傳訊未果，
    而上訴人亦自陳證人陳琪惠、陳家興無到庭之可能，且本院依前開臺灣臺中地方
    法院檢察署九十一年度偵字第一七五一一號偵查卷內資料觀察，均未見陳琪惠、
    陳家興對於被上訴人要求五十萬元才肯搬家之陳述，是此部分自無調查之必要，
    附此敘明。
五、結論：本件上訴為無理由，依民事訴訟法第四百三十六條之一第三項、第四百四
    十九條第一項、第七十八條，判決如主文。
中      華      民      國    九十二    年     十一     月    二十七    日
                                  臺灣臺中地方法院民事第五庭
~B審判長法官  張惠立
~B法      官  何世全
~B法      官  王邁揚
右為正本係照原本作成
不得上訴。
中      華      民      國    九十二    年     十一     月    二十七    日
~B法院書記官


司法院資訊處製作；財團法人民間司法改革基金會備份。
